# Vitor Gabriel

#### **Dados pessoais**

Minas Gerais (31) 996315799 vitorgabriel616@gmail.com

#### **Idiomas**

Português (língua nativa) Inglês (Avançado)

#### Características

Criativo, comunicativo, aberto a feedbacks, resiliente, cooperativo e estimulado pela busca constante por melhorias.

#### **Links relevantes**

vitorgaps **O** Vitor Gabriel **in** 

#### **Sobre**

Sou Bacharel em Engenharia de Computação pelo CEFET-MG e Desenvolvedor Full Stack com experiência desde 2019. Durante minha trajetória, participei do desenvolvimento completo de projetos comerciais, produtos mínimos viáveis e soluções web, adotando metodologias ágeis e com foco na melhoria constante dos processos. Minhas habilidades técnicas incluem conhecimentos em Java, Python, JavaScript, TypeScript, React, Next.js, Node.js, .NET, Flutter, WordPress, HTML, CSS, Shell Script, além de experiência com bancos de dados relacionais (PostgreSQL, MySQL e Oracle) e não relacionais (MongoDB).

### Experiência

2020 - Atual Bwtech

Belo Horizonte

Desenvolvedor Full Stack (2021 - Atual)

- Contribuição significativa para o ciclo de vida de desenvolvimento de produtos comerciais robustos e produtos mínimos viáveis.
- Implementação de soluções de ingestão de dados, especializando-me em bancos de dados relacionais e integração com sistemas de mensageria Kafka.
- Foco no uso eficiente e na otimização de bancos de dados para melhorar o desempenho e a escalabilidade.

**Competências:** JavaScript, TypeScript, React, Next.js, .NET, C#, Java, Python, PostgreSQL, MySQL e Shell script.

Estagiário de desenvolvimento (2020 - 2021)

- Engajamento ativo no desenvolvimento completo de um sistema de geração e visualização de relatórios.
- Implementação de testes unitários e uso do TDD (Test-Driven Development) para a criação de soluções com maior qualidade.

Competências: JavaScript, React, .NET, C#.

2019 - 2021 **Commit Júnior** 

CEFET-MG

Desenvolvedor Full Stack (2019 - 2021)

- Construção de sistemas web, sites institucionais, e-commerces e aplicações móveis, empregando metodologias ágeis.
- · Desenvolvimento de mínimos produtos viáveis.

**Competências:** JavaScript, TypeScript, React, Node.js, Flutter, Oracle, PostgreSQL, MongoDB e WordPress.

## Formação

2018 - 2023

Engenharia de Computação

Centro Federal de Educação Tecnológica de Minas Gerais.

## Certificações

2022

**EFSET English Certificate** 

Ef Standard English Test (EF SET)

Certificado de nível 69/100 (C1 Advanced)